臺灣高等法院民事裁定　　　　　　
111年度勞抗字第1號
抗  告  人  江瑞菁  


相  對  人  聖母醫護管理專科學校

法定代理人  許壬榮  
上列當事人間確認僱傭關係存在等事件，抗告人對於中華民國11
0年6月23日臺灣宜蘭地方法院110年度勞訴字第9號裁定提起抗告
，本院裁定如下：
    主  文
原裁定廢棄。
    理  由
一、抗告意旨：伊與相對人因臺灣宜蘭地方法院110年度勞訴字
    第9號確認僱傭關係存在等事件涉訟。原法院民國110年4月2
    9日110年度勞補字第12號裁定（下稱系爭補費裁定），核定
    訴訟標的價額為新臺幣（下同）400萬6560元，命伊於5日內
    補繳聲請費2000元；伊於同年5月11日收受系爭補費裁定與
    如附件一所示原法院第00000000000000號規費繳款單（下稱
    系爭繳款單），旋於次日補繳1萬3203元。然原裁定竟認定
    伊並未補繳聲請費，裁定駁回起訴。惟原裁定實有違誤，爰
    提起抗告，請求廢棄原裁定等語。
二、按「原告之訴，有下列各款情形之一者，法院應以裁定駁回
    之。但其情形可以補正者，審判長應定期間先命補正：六、
    起訴不合程式或不備其他要件」，民事訴訟法第249條第1項
    第6款定有明文。次按「法官應先依勞動調解聲請書狀調查
    聲請是否合法，並依下列方式處理：二、聲請有其他不合法
    之情形者，應以裁定駁回之。但其情形可以補正者，應定期
    間先命補正」、「以起訴視為調解之聲請而有前項第二款應
    以裁定駁回之情形者，應改分為勞動訴訟事件後，依民事訴
    訟法第249條第1項規定，駁回原告之訴」，勞動事件審理細
    則第18條第1項第2款、第2項亦定有明文。是勞動事件原告
    未繳納聲請費，經法院裁定命其補繳但未補正，法院始得裁
    定駁回其起訴。
三、經查：
　㈠系爭補費裁定命抗告人於收受裁定後5日內補繳聲請費2000元
    ，於110年5月11日送達於抗告人（見原審卷第165-167頁裁
    定書與送達證書）；並附寄原法院多元化繳款使用說明與系
    爭繳款單（見本院卷第31-32頁，即附件1）。抗告人已於11
    0年5月12日如數繳納，亦有收據1紙在卷可考（本院卷第15
    頁，即附件2），核與案件繳費狀況查詢資料相符（見本院
    卷第25頁，即附件3）。堪認抗告人已按照系爭補費裁定所
    附單據繳納訴訟費用。
　㈡又系爭繳款單案號為原法院110年度勞補字第13號，當事人係
    夏傳胤，亦有前開原法院多元化繳款使用說明、案件繳費狀
    況查詢資料可稽（依序見本院卷第31、25頁）。是原裁定
　　誤以另案資料通知抗告人繳費，應由原法院自行處理銷帳問
    題，尚不得謂抗告人並未遵期補正聲請費。則原裁定認抗告
    人起訴不合法，裁定駁回其起訴，尚嫌速斷。
四、從而，抗告意旨指摘原裁定為不當，聲明廢棄；為有理由。
    應由本院將原裁定廢棄，爰裁定如主文。
中　　華　　民　　國　　111 　年　　1 　　月　　 28 　日
                  勞動法庭               
                      審判長法　官  李慈惠
                            法　官  謝永昌　　　
                            法　官  吳燁山　　　
正本係照原本作成。
本裁定除以適用法規顯有錯誤為理由外，不得再抗告。如提起再
抗告，應於收受送達後10日內委任律師為代理人向本院提出再抗
告狀。並繳納再抗告費新臺幣１千元。
中　　華　　民　　國　　111 　年　　1 　　月　　28　　日
　　　　　　　　　　　　　  書記官  莊雅萍